臺灣板橋地方法院刑事判決　　　　　　　95年度訴字第3998號
公　訴　人　臺灣板橋地方法院檢察署檢察官
被　　　告　甲○○
　　　　　　　　　　〔另案在臺灣臺北監獄臺北分監執行〕
上列被告因違反毒品危害防制條例案件，經檢察官提起公訴〔９
５年度毒偵字第８３８４號〕；本院合議庭裁定由受命法官獨任
進行簡式審判程序，茲判決如下：
    主  文
甲○○所犯附表所示之罪，各處如附表「宣告罪刑」欄所示罪、
刑；各減為附表「減得之刑」欄所示之刑；應執行有期徒刑陸月
，如易科罰金，以新臺幣壹仟元折算壹日，扣案海洛因殘渣袋２
個、注射針筒１支，均沒收。
    事  實
壹、甲○○前於〔一〕民國〔下同〕８９年間，因施用毒品案〔
    臺灣板橋地方法院檢察署８９年度毒偵字第１８４５號〕，
　　經依法院裁定送勒戒處所觀察、勒戒後，認無繼續施用毒品
　  傾向，於８９年３月９日出勒戒所，復經臺灣板橋地方法院
    檢察署檢察官處分不起訴。〔二〕８９年間，因竊盜案〔臺
    灣板橋地方法院檢察署８９年度偵字第５５６０號〕，經本
    院判處有期徒刑陸月確定。〔三〕８９年間，因施用毒品案
　　〔臺灣板橋地方法院檢察署８９年度毒偵字第７２８２號〕
　  ，經依法院裁定送勒戒處所觀察、勒戒後，認有繼續施用毒
    品傾向，復經裁定送戒治處所強制戒治，於９０年８月３１
　　日停止戒治處分出戒治所〔指揮書執畢日期為９０年１２月
　  ６日〕，期滿未經撤銷，視為強制戒治期滿，所犯施用毒品
    罪，經本院判處有期徒刑伍月，如易科罰金，以銀元參佰元
    折算壹日確定。〔四〕上列〔二〕、〔三〕所處徒刑，經更
    定執行刑為有期徒刑玖月，如易科罰金，以銀元參佰元折算
    壹日確定，嗣於９１年５月１４日執行完畢。〔五〕９２年
    間，因施用毒品案〔臺灣板橋地方法院檢察署９２年度毒偵
    字第１６７４號〕，經法院裁定送戒治處所強制戒治，嗣於
    ９３年１月９日，因法律修正出戒治所，所犯施用第壹級、
    第貳級毒品罪，經本院依序判處有期徒刑柒月、有期徒刑伍
    月，並定執行刑為有期徒刑拾月確定，嗣於９３年１１月４
    日執行完畢。〔六〕９４年間，因施用毒品案〔臺灣板橋地
    方法院檢察署９４年度毒偵字第５２４８號〕，經臺灣高等
    法院判處有期徒刑壹年確定。〔七〕９５年６月初某日起，
    至９５年６月２４日晚上９時３０分許止，施用第壹級毒品
    、第貳級毒品案〔臺灣板橋地方法院檢察署９５年度毒偵字
    第４４０８號、９５年度毒偵字第４５１９號〕，經臺灣高
    等法院９６年度上訴字第２５５號刑事判決，依序判處有期
    徒刑壹年、有期徒刑陸月，並定執行刑為有期徒刑壹年肆月
    。
貳、甲○○未見悔悟，於事實欄壹─〔三〕所示強制戒治執行完
    畢釋放後，伍年內，先後犯事實欄壹─〔五〕、〔六〕、〔
    七〕所示施用第壹級、第貳級毒品罪，另〔壹〕基於施用第
    壹級毒品之犯意，於９５年７月３１日下午２時許，在臺北
    縣新莊市○○路６９４巷土地公廟廁所內，施用第壹級毒品
    海洛因壹次。〔貳〕基於施用第貳級毒品之犯意，於９５年
    ７月３１日下午２時許，在臺北縣新莊市○○路６９４巷土
    地公廟廁所內，施用第貳級毒品甲基安非他命壹次〔起訴書
    載為安非他命〕。嗣於９５年８月１日零時１０分許，因另
    案通緝，在臺北縣新莊市○○路６９４巷為警查獲，並扣得
    甲○○所有供其施用第壹級毒品所用之海洛因殘渣袋２個、
    注射針筒１支。
參、案經臺北縣政府警察局海山分局報告臺灣板橋地方法院檢察
    署檢察官偵查起訴。
    理  由
壹、上揭事實，業據被告坦承不諱〔參見本院９６年８月２７日
    準備程序筆錄、簡式審判筆錄〕，被告到案後，經警採集尿
　　液檢體，送驗後檢出安非他命類陽性反應、鴉片類陽性反應
  ，此有臺北縣政府警察局海山分局毒品危害防制條例被移送者
  姓名暨尿液代碼對照表、臺灣檢驗科技股份有限公司濫用藥物
  尿液檢驗報告足稽〔附９５年度毒偵字第５３７７號卷第２０
  頁、第３３頁〕，復有扣案如事實欄所示物品、臺灣高等法院
  被告前案紀錄表足參；凡此，堪認被告自白情節，與事實相符
  ，足為認定上揭事實之依據。且查：
    一、人體施用甲基安非他命後，其主要代謝物中，未改變型
        態之甲基安非他命佔施用劑量達百分之４３，安非他命
        則約為百分之５；人體若係施用安非他命後，主要代謝
        物中則有未改變型態之安非他命，但無甲基安非他命，
        此經法務部調查局以９３年５月４日調科壹字第０９３
        ６２４１３９８０號函釋明在案。足見人體若施用安非
        他命，其尿液代謝物不可能出現甲基安非他命，惟人體
        若施用甲基安非他命，其尿液代謝物除主要有甲基安非
        他命外，亦可能有少量之安非他命。是被告之尿液除呈
        現甲基安非他命之陽性反應外，其濃度亦甚高，依上開
        函示，被告自不可能係施用安非他命，而應係施用甲基
        安非他命〔起訴書為施用安非他命〕，爰補正如事實欄
        。
    二、本件事證明確，被告之上揭犯行，堪予認定。
參、核被告所為，如事實欄貳─〔壹〕所示犯行，係犯毒品危害
    防制條例第１０條第１項之施用第壹級毒品罪。如事實欄貳
    ─〔貳〕所示犯行，係犯同法條第２項之施用第貳級毒品罪
    ；其因施用而持有第壹、貳級毒品之低度行為，依序為施用
    第壹級毒品、施用第貳級毒品之高度行為所吸收，均不另論
    罪；所犯上開貳罪犯意各別，應分論併罰；被告前犯事實欄
    壹─〔二〕、〔三〕、〔五〕所示之罪，經法院判處徒刑確
    定，嗣於「９１年５月１４日」、「９３年１１月４日」執
    行完畢，此有臺灣高等法院被告前案紀錄表在卷足稽，伍年
    之內，故意再犯有期徒刑以上之本罪，依累犯之規定加重其
    刑；末按被告犯罪時間在９６年４月２４日以前，應按中華
　　民國九十六年罪犯減刑條例規定減其宣告刑二分之一。爰審
　  酌被告犯罪之動機、目的、手段、所致之損害，暨犯罪後態
    度等一切情狀，量處如主文所示之刑，並諭知減得之刑、定
    應執行之刑，暨諭知易科罰金之折算標準。扣案如事實欄所
    示物品，係被告所有供其犯施用第壹級毒品罪所用之物，併
    依法宣告沒收。
據上論斷，應依刑事訴訟法第２７３條之１第１項、第２９９條
第１項前段，毒品危害防制條例第１０條第１項、第２項，刑法
第１１條前段、第４７條第１項、第４１條第１項前段、第２項
、第５１條第５款、第３８條第１項第２款，中華民國九十六年
罪犯減刑條例第２條第１項第３款、第７條、第９條、第１０條
，判決如主文。
本案經檢察官蔡元仕到庭執行職務。
中　　華　　民　　國　　96　　年　　9 　　月　　27　　日
                  刑事第一庭　法　官    陳福來
以上正本證明與原本無異。
如不服本判決應於送達後10日內向本院提出上訴狀。
                            　書記官    林兆嘉
中　　華　　民　　國　　96　　年　　10　　月　　15　　日
附表：
┌──┬───────┬───────┬───────┐
│編號│犯  罪  事  實│宣  告  罪  刑│減  得  之  刑│
├──┼───────┼───────┼───────┤
│一  │事實欄貳─〔壹│甲○○施用第壹│減為有期徒刑肆│
│    │〕            │級毒品，累犯，│月又拾伍日，如│
│    │              │處有期徒刑玖月│易科罰金，以新│
│    │              │，扣案海洛因殘│臺幣壹仟元折算│
│    │              │渣袋２個、注射│壹日，扣案海洛│
│    │              │針筒１支，均沒│因殘渣袋２個、│
│    │              │收。          │注射針筒１支，│
│    │              │              │均沒收。      │
├──┼───────┼───────┼───────┤
│二  │事實欄貳─〔貳│甲○○施用第貳│減為有期徒刑貳│
│    │〕            │級毒品，累犯，│月又拾伍日，如│
│    │              │處有期徒刑伍月│易科罰金，以新│
│    │              │，如易科罰金，│臺幣壹仟元折算│
│    │              │以新臺幣壹仟元│壹日。        │
│    │              │折算壹日。    │              │
└──┴───────┴───────┴───────┘
附錄壹：本件論罪科刑參考法條：
毒品危害防制條例第１０條
施用第一級毒品者，處六月以上五年以下有期徒刑。
施用第二級毒品者，處三年以下有期徒刑。
附錄貳：告訴人、被害人、被告上訴權利告知書：
一、如果您是告訴人或被害人而對本判決不服，請書具不服的理
    由狀，向臺灣板橋地方法院檢察署提出聲請，請求檢察官上
    訴。但要注意可以上訴的期間只有１０天，而且這項可以上
    訴的期間，是以檢察官收受判決正本的日期起算，不是從您
    收到判決以後起算。
二、如果您是被告而對本判決不服，可以在您收到判決後１０天
    內提起上訴，而上訴的目的，既然是希望改變原來的判決，
    所以您的上訴狀一定要記載上訴的具體理由。
三、如果您是被告，也可以在１０天的上訴期間內，先行提出上
    訴狀，但要注意在１０天上訴期間屆滿後的２０天內，向原
    來判決的法院，補提上訴理由狀。
四、如果您有什麼訴訟程序的疑問，可以就近到任何法院的聯合
    服務中心洽詢，也可以依照法律扶助法的規定，向法律扶助
    基金會請求法律扶助。
    法律扶助基金會板橋分會
    　　　地址：臺北縣板橋市○○路○段268號10樓
　　　　　電話：(00)0000-0000
　　　　　傳真：(00)0000-0000
          Email:banciao@laf.org.tw
    法律扶助基金會臺北分會
　　　    地址：臺北市○○○路○段200號6樓
　　　　　電話：(00)0000-0000
　　　　　傳真：(00)0000-0000
　　　　　Email:taipei@laf.org.tw
